# 盈余公积提取后，由于公司减资造成盈余公积金额超过注册资本 50% 的处理

提问人：hbwgh 时间：2023-01-29 15:49:32
陈老师好：请问盈余公积提取后，由于公司减资造成盈余公积金额超过注册资本50%，在这种情况下是否可以将超出的部分冲回？相关处理有没有法律的依据，感谢您！

回答人：chenyiwei
当法定盈余公积超出注册资本的50%之后，是“可以不再提取”而不是“不得继续提取”。这部分超出减资后注册资本50%部分的盈余公积，其性质也是法定盈余公积，所以不能转回未分配利润。